Inventaris van het archief van het Ministerie van Landbouw, Natuurbeheer en Visserij: Landbouwattachés, 1970-1990
Nationaal Archief, Den Haag
- Agrarische handelspolitiek en exportbevordering 1945-, 080
  - Agrarische vertegenwoordiging in het buitenland., 2.6
    - Het opstellen van rapporten voor het Ministerie van Landbouw, Natuurbeheer en Visserij over buitenlandse ontwikkelingen binnen het eigen ambtsgebied. 1945-, 97
      - Landbouwattachés in het buitenland
        - Landbouwattaché te Riyad, 27
          - Handelsaangelegenheden, 27.6
            - De situatie vande Nederlandse handel met de Arabische wereld., 1983; 1811; 30; stuk
            - De situatie van de import van levensmiddelen in Saudi-Arabië., 1986; 1771; doos 7; stuk
        - Landbouwattaché te Rome, 28
          - Algemeen, 28.1
            - Periodieke verslagen over de situatie in het ambtsgebied., 1946-1977; 106-2396
              - 1946-1948, 2396; pak
              - 1949-1952, 2383; 3; pak
              - 1960-1967, 2384; 4; pak
              - 1968-1977, 106; 14; pak
                1972 ontbreekt
            - De situatie van de landbouwpolitiekin Italië., 1950; 2391; 19
            - Bezoek van de Nederlandse minister van Landbouw en Visserij aan agrarische bedrijven in Italië., 1951; 2386; 11
            - De overstromingen en de daardoor ontstane waterschade in Italië., 1951-1952; 2392; 20
            - De Italiaanse hulpverlening ter bestrijding van de gevolgen van de waternoodramp in Zeeland., 1953; 2388; 13
            - De landhervoming in de landbouwsector., 1955; 2393; 21
            - Het landbouwbeleid in Italië., 1959-1963; 2407; 43
            - Dienstreizen binnen het ambtsgebied., 1960-1963; 2389; 15
            - Politiek-economische situatie in Italie., 1963-1987; 170
            - Bezoek van de Italiaanse minister van Landbouw en Visserij aan Verona., 1968; 2390; 17
            - "Nationale Economische Conferentie", georganiseerd door de Confcoltivatori te Rome., 1987; 84; doos 6
            - Studiereis naar Toscane, met als doel een indruk te krijgen van het agrarisch leven aldaar., 1987; 87; doos 28; stuk
          - Land- en tuinbouw, 28.2
            - De situatie van de sierteelt in Italië., 1946-1957; 2414; 55
            - Arbeids- en productie-coöperaties van arbeiders in de landbouw., 1947; 2399; 35; stuk
            - De situatie van de landbouw in Italië., 1947-1972; 2401-2403
              - 1947-1950, 2401; 36
              - 1958-1961, 2402; 37
              - 1963-1972, 2403; 37
            - De situatie van de olijventeelt., 1947-1981; 200; 43
            - De rijstteelt in Italië., 1948-1963; 2408; 44
            - De positie van de vrouw in de landbouwsector., 1949; 2404; 39; stuk
            - De situatie van de suikerbietenteelt en suikerfabricage in Italië., 1949-1977; 108; doos 17 en 45
            - Het plan van de regering om tot verhoging van de opbrengst per hectare van landbouwgewassen te komen., 1950; 2405; 41; stuk
            - De invoer van pootaardappelen., 1953-1957; 2409; 46
            - Kunstmatige beregening in Italië., 1954-1955; 2406; 42
            - De situatie van de tomatenteelt in Italië., 1957-1967; 2410; 47
            - De situatie van de tuinbouw in Italië., 1958-1960; 2411; 50
            - De situtatie van tuinbouw onder glas en plastic in Italië., 1962-1968; 2412; 51 en 54
            - De gevolgen van de economische crisis voor de landbouw., 1963; 2395; 24; stuk
            - De situatie van de Italiaanse uitvoer van groenten en fruit., 1963-1964; 2398; 32
            - De situatie van de maïsteelt in Italië., 1964; 2413; 52; stuk
            - De situatievan de citrusvruchten., 1965-1982; 68; 7
            - De situatie van de sinaasappelteelt., 1965-1982; 77; 7
            - De situatie van de fruitteelt., 1965-1985; 220; 44
            - Nationale conferentie om de situatie in de Italiaanse groenten- en fruitsector te bespreken, te Milaan., 1968; 2415; 57; stuk
            - De situatie van deaardbeien- en kersenteelt., 1970; 78; 7
            - De vestigingsmogelijkheden van land- en tuinbouw in Sardinië., 1970; 213; 44
            - De resultaten van de landbouwtelling door de Italiaanse Centraal Bureau voor de Statistiek in 1970 en 1982., 1970-1985; 165; 34
            - Studiereis over enkele aspecten van de tuinbouw op Sicilië., 1972; 215; 44
            - Studiereis naar land- en tuinbouw- en veeteeltbedrijven in Rimini, Perugia en Terni., 1974; 211; doos 46; stuk
            - Studiereis naar Sicilië, met als doel kennis te nemen van de kassenteelt in de provincie Ragusa., 1976; 212; doos 46
            - De ontwikkeling van de irrigatie van de Italiaanse landbouw., 1978; 172; doos 37; stuk
            - Symposium "Sabati Mantovani" over de relatie landbouw en milieu., 1987; 173; 36; stuk
          - Veeteelt, 28.3
            Zie ook inv.nr. 211 onder 28.2
            - De paardenfokkerij in Italië., 1947; 2416; 58; stuk
            - De import van Nederlandse slachtpluimvee en ééndagskuikens in Italië., 1954-1956; 2397; 29
            - Het Italiaans-Nederlands Veterinair Verdrag., 1955-1961; 69; doos 3
            - De situatie in de pluimveesector in Italië., 1956-1987; 114; doos 15
            - De situatie van de veeteelt in Italië., 1959-1987; 72; doos 4
            - Het gebruik van fosfaten en nitraat bij de bereiding van kaas in Italië., 1963-1964; 2417; 70
            - De situatie van de rundveeproductie in Italië., 1963-1979; 205; doos 42
            - De zuivelproblemenin Italië., 1965; 2418; 73; stuk
            - De situatie van de varkenshouderij in Italië., 1970-1982; 142; 26
          - Handelsaangelegenheden, 28.4
            - De situatie van de levensmiddelenindustrie in Italië., 1968-1981; 184; doos 41
            - Het Nederlands-Italiaans handelsverkeer., 1968-1986; 86; doos 28
            - Reorganisatie van de groothandelsmarkten in Lombardije., 1975; 176; doos 38; stuk
            - De ontwikkeling van het Italiaanse distributienet., 1985; 177; doos 38
        - Landbouwattaché te Stockholm, 30
          - De economische situatie in Scandinavië., 1981; 2420; 2; stuk
        - Landbouwattaché te Tunis, 31
          - Algemeen, 31.1
            - Verslag over de politieke en economische situatie in Tunesië., 1988-1991; 1288; doos 4
            - Verslag van een gesprek met de Libische minister van Scientific Research, inzake de structuur van het wetenschappelijk onderzoek in de agrarische sector., 1989; 1705; doos 21; stuk
            - Bezoek aan de minister van Landbouw van Tunesië, inzake de samenwerking met Nederland op landbouw enlandbouwwetenschappelijk gebied., 1992; 1305; doos 4
          - Land- en tuinbouw, 31.2
            - De situatie van de landbouw in Tunesië., 1984; 1303; doos 4; stuk
            - Bezoek van ambassadeur Ph. Houben aande minister van Landbouw van Tunesië, over een samenwerkingsverband op landbouwkundig gebied., 1986; 1287; doos 2; stuk
            - Bezoek aan de minister van Landbouwproduktie en de minister van Landbouw, in het kader van het akkoord tussen Tunesië en Nederland inzake landbouwkundig onderzoek., 1988; 1707; 20; stuk
            - De situatie van de landbouw in Algerije en Tunesië., 1988; 1302; doos 4; stuk
          - Veeteelt, 31.3
            - De situatie van de veeteelt in Tunesië., 1974-1988; 1299; 10
            - De veterinaire samenwerking tussen Tunesië en Nederland., 1987; 1294; 7
          - Visserij, 31.4
            - Gesprek met de directeur van de "Direction de Peches" (Directie Visserij) van het Ministerie van Landbouw van Tunesië, inzake de aankoop en bouw van vissersboten en de bouw van een vismeelfabriek., 1973; 1306; doos 13; stuk
            - Bezoek van een Nederlandse delegatie aanhet Ministère de la Production Agricole et de l'Agro-Alimentairein Tunesië, inzake de visserij., 1987; 1307; 12; stuk
        - Landbouwattaché te Washington, 32
          - Algemeen, 32.1
            - Periodieke rapportages over de situatie binnen het ambtsgebied., 1950-1982; 2425-2438
              - 1950-1955, 2425; 1 en 23
              - 1977-1982, 2438; 40; pak
            - De situatie van de levensmiddelenindustrie en de distributie daarvan in de Verenigde Staten., 1966; 2443; 45; stuk
            - De behandeling van het wetsvoorstel Agriculture and Consumer Protection Act., 1973; 2436; 38; stuk
            - Het jaarrapport Council on Environmental Quality, over de milieu-activiteiten in de Verenigde Staten., 1975; 2427; 25; stuk
          - Land- en tuinbouw, 32.2
            - De situatie van de landbouw in de Verenigde Staten., 1952-1979; 2435; 36
            - Het pachtbeleid., 1975; 2437; 38
            - De situatie van de landbouw in Puerto Rico., 1978-1979; 2439; 41
          - Veeteelt, 32.3
            - De situatie van de voedergranen en pluimvee in de Verenigde Staten., 1962; 2441; 43; stuk
            - De situatie van de zuivelmarkt in de Verenigde Staten., 1964-1965; 2442; 44
            - De Nederlandse export van vleesconserven naar de Verenigde Staten., 1965; 2430; 31; stuk
          - Bosbouw, 32.4
            - Rapportage van de adviescommissie Advisory Panel on Timber and the Environment over de situatie van de bosbouw in de Verenigde Staten., 1973; 2440; 42; stuk
          - Handelsaangelegenheden, 32.5
            - Exportbevorderingsprogramma's voor landbouwproducten van de Verenigde Staten., 1960-1961; 2429; 29
        - Landbouwattaché te Wenen, 33
          - Land- en tuinbouw, 33.1
            - De situatie van de landbouw., 1968-1979; 2444-2451
              - Hongarije, 1968-1977, 2444; 3
              - Oostenrijk, 1969-1979, 2451; 6
            - Een Nederlandse aardappelproject in Hongarije met Nederlandse pootaardappelen., 1972; 2453; 9; stuk
            - De situatie van de groenten- en fruitteelt in Hongarije., 1973; 2454; 10; stuk
          - Veeteelt, 33.2
            - De situatie van de zuivel in Oostenrijk., 1970-1975; 2452; 8
          - Handelsaangelegenheden, 33.3
            - Het samenwerken tussen Nederland en Hongarije op handelsgebied., 1975-1979; 2455; 12
    - Het opstellen van rapporten aan de minister van Landbouw, Natuurbeheer en Visserij over ontwikkelingen ten aanzien van internationale organisaties of verdragen binnen het eigen ambtsgebied. 1945-, 98
      - Landbouwattachés in het buitenland
        - Landbouwattaché te Abidjan, 01
          - De elfde regionale Food Agricultural Organization FAO-conferentie voor Afrika te Lomé., 1980; 1657; doos 65; stuk
          - Bevindingen van de Multi-Donor-Missie Food and Agriculture Organization (FAO) na het oriëntatie-bezoek gebracht aan door de droogte getroffen veehouderij- en landbouwgebieden in Niger., 1984; 1684; doos 78; stuk
          - Commentaar op het rapport "African Agriculture: The next 25 years" van de Food and Agricultural Organization (FAO)., 1987; 1737; doos 120
          - De ontwikkelingen in Nigeria met betrekking tot de Europese Gemeenschap (EG)fondsen., 1987; 1535; 5; stuk
          - Land- en tuinbouw, 01.2
            - De "International Conference on Oil Palm" te Port Harcourt in Nigeria., 1985-1987; 1985; doos 126
        - Landbouwattaché te Ankara, 03
          - Zestiende regionale Food Agricultural Organization (FAO) voor het Midden Oosten te Nicosia, Cyprus., 1982; 1280; doos 33; stuk
          - Zeventiende regionale Food Agricultural Organization (FAO) voor Azië en de Pacific te Islamabad., 1984; 1252; doos 14; stuk
        - Landbouwattachés te Beiroet, 07
          - De Libanese houding ten opzichte van de Europese Economische Gemeenschap (EEG)., 1964; 2067; 19
        - Landbouwattaché te Bonn, 08
          - De Duitse visie op graanprijzen in Europese Economische Gemeenschap (EEG)-verband., 1958-1959; 2089; 24; stuk
        - Landbouwattachés te Brasilia, 09
          - Het non-preferentiëel handelsakkoord tussen de Europese Economische Gemeenschap (EEG) en Brazilië., 1972; 2106; 11; stuk
        - Landbouwattaché te Brussel, 10
          - Deelneming aan een vergadering van de Raadvan de Benelux Economische Unie te Brussel., 1962; 2122; 26; stuk
          - Verklaring van de Hoge Landbouwraad op de Europese Economische Gemeenschap (EEG)-prijzenbeslissing., 1974-1975; 1008; doos 70; stuk
          - Financiering uit fondsen van de Europese Gemeenschap., 1987; 1469; doos 67; stuk
        - Landbouwattaché te Caïro, 12
          - De Arab Organization for Standardization & Metrology (ASMO) inzake de standaardisatie binnen de voedingssector., 1972-1979; 695; doos 13
          - Samenwerking met de Food and Agriculture Organization (FAO) Near East Office inzake de Arabisch-Nederlandse Agrarische Ontwikkelingsprojekten., 1975; 668; doos 5
        - Landbouwattaché te Canberra, 13
          - De eerste internationale conferentie voor de afzet van eieren te Sydney (Australië)., 1962; 2136; 9; stuk
        - Landbouwattaché te Carracas, 14
          - Het bijwonen van vergaderingen van het instituut Instituto Foresstal Latino-Americo (IFLAIC)op het gebied van documentatie en informatie in de bosbouw ten behoeve van Latijns Amerikaanse en Caraïbische landen, met zetel in Merida (Venezuela)., 1976-1977; 2173; 63
          - Bijwoning van de vijfde zitting van de Caribbean Plant Protection Committee te Caracas., 1978; 2167; 51; stuk
          - Deelname aan de internationale samenkomst van de World Food Council., 1978; 2152; 29; stuk
          - De agrarische hervormingen in Columbia ten behoeve van de wereld conferentie van de Food Agricultural Organisation (FAO)., 1979; 2153; 30
          - Gesprek met de eerste secretaris van de Latijns-Amerikaanse Delegatie van de Europese Gemeenschap inzake projecten gefinanciert vanuit het Programma Ontwikkelingssamenwerking van de Europese Economische Gemeenschap., 1981; 592; doos 57; stuk
          - Zeventienderegionale vergadering van de Food and Agriculture Organization (FAO) voor Latijns-Amerika te Manague, Nicaragua., 1982; 581; doos 55
          - Samenwerkingsovereenkomst van het Ministerie van Landbouw en Visserij met het Inter-American Institute for Cooperation on Agriculture (IICA)., 1982-1984; 556; 49
        - Landbouwattaché te London, 18
          - De houding van de Engelse regering wat betreft de resolutie van de Raad van de Food and Agricultural Organization (FAO) over de hulpverlening aan Joegoslavië., 1953; 444; doos 71; stuk
          - Voorstel voor de verplaatsing van de zetel van de International Wheat Council naar Brussel., 1953; 442; doos 71; stuk
          - Herziening van de "General Agreement on Tariffs and Trade" (GATT)., 1953-1959; 428; 68
          - De positie van de United Kingdom wat betreft de deelneming van de landbouw aan de Organisation for European Economic Co-operation (OEEC) Free trade area., 1957; 447; doos 73
          - De Britse toetreding tot de Europese Economische Gemeenschap (EEG)., 1961-1971; 2240; 59
          - Besprekingen over het Britse aandeel in de landbouwfinanciering van de Europese Economische Gemeenschap (EEG) en de Britse voorstellen op de gemeenschappelijke landbouwpolitiek van de EEG., 1963-1970; 439; doos 70
          - Bezoek aan IJsland in verband met de positie van IJsland ten opzichte van een te vergroten Europese Economische Gemeenschap (EEG)., 1970; 434; doos 66
        - Landbouwattaché te Madrid, 19
          - Toetreding vanSpanje tot de Europese Economische Gemeenschap ( EEG)., 1984-1986; 42; doos 23, 35, 7
          - Internationale Visserij Conferentie La Toja, Vigo en de Negende Regular Meeting van International Commission for the Conservation of Atlantic Tunes (ICCAT)te Palma de Mallorca., 1985; 19; ?
          - Jaarvergadering van International Comission for the Southeast Atlantic Fisheries (ICSEAF) in Taragona (Spanje) dec. 1985., 1986; 18; doos 10
        - Landbouwattaché te Moskou, 20
          - De visserijen-onderhandelingen tussen de Europese Economische Gemeenschap (EEG) en Unie der Socialistische Sovjetrepublieken (USSR)., 1988; 1930; doos 42; stuk
        - Landbouwattaché te Naïrobi, 21
          - De Nederlandse betrokkenheid bij de International Council for Research in Agroforestry (ICRAF)., 1982-1983; 2289; 12
        - Landbouwattaché te Ottawa, 23
          - Bespreking tussen een delegatie van de Europese Economische Gemeenschap (EEG) en de assistant Under-Secretary van het Department of External Affairs in het kader van het Europese Economische Gemeenschap-Canada Framework Agreement for Commercial Economic Cooperation., 1977; 296; 7; stuk
          - Overleg tussen delegaties van de Europese Economische Gemeenschap en de Canadeese Department of Fisheries and Environmentover visserij-aangelegenheden., 1977; 265; doos 14; stuk
          - Internationaleconferentie over de beperking van zure neerslag, te Ottawa., 1981-1984; 267; 9
          - Voorstel van de Europese Commissie van een invoerverbod van zeehondenvellen vanuit Canada., 1982-1983; 230; doos 2
          - Europese Gemeenschap-handelsoverleg te Ottawa., 1984; 335; 33; stuk
          - Plannen van de Canadese regering om een handelsverruimende overeenkomst met de Verenigde Staten aan te gaan, als onderdeel van een handelspolitieke koers., 1984-1985; 255; 25
          - Europese Gemeenschap-voorstelen instemming van zelfbeperking van de rundvleesuitvoer naar Canada., 1985-1986; 284; doos 35
        - Landbouwattaché te Parijs, 24
          - De Franse stellingname met betrekking tot de landbouwprijzen van de Europese Economische Gemeenschap (EEG)., 1983; 1976; doos 1
          - Reactie van de Franse minister van landbouw op de aanpassingen aan het Gezamenlijk Landbouw Beleid (GLB) van de Europese Economische Gemeenschap (EEG)., 1983; 1977; doos 1; stuk
        - Landbouwattaché te Peking, 25
          - Het World Forestry Project (WFP) in Pingshan country in de Hebei provincie, met als doel het verhogen van het inkomen door middel van verkoopvan fruit en hout., 1986; 1370; 22; stuk
          - Gesprek met een Europese Economische Gemeenschap-studie missie, inzake een voedselhulp project voor de zuivelontwikkeling rond 20 steden in China., 1987; 1461; doos 67
          - Gesprek met irrigatiedeskundigen van SCET AGRI, inzake een door de Europese Economische Gemeenschap (EEG) op te starten irrigatieproject in de provincie Gansu., 1987; 1317; doos 1; stuk
        - Landbouwattaché te Rome, 28
          - De bijeenkomsten van de Food and Agriculture Organisation (FAO)., 1951-1962; 2387; 12; pak
          - Het Italiaanse standpunt ten aanzien van de Europese Economische Gemeenschap (EEG)., 1957-1958; 2394; 22
          - De verhouding tussen de Food and Agriculture Organization (FAO)en de United Nations Conference on Trade and Development (UNCTAD)., 1965; 160; 33; stuk
          - De standpunten van Italië binnen de Europese Economische Gemeenschap (EEG) ten aanzien van de landbouwpolitiek., 1967-1987; 155; 32; pak
          - De handelsbetrekkingen tussen de Europese Economische Gemeenschap (EEG) en de Verenigde Staten., 1969; 156; 32; stuk
          - De Europese Economische Gemeenschap-landbouwpolitiek in Italië., 1969-1983; 233; 44
        - Landbouwattaché te Washington., 28
          - De Consultative Group for Food Production and Investment te Washington DC, over internationale landbouwhulp voor ontwikkelingslanden., 1977; 2431; 32; stuk
          - De multilaterale onderhandelingen in Geneve, General Agreement on Tariffs and Trade" (GATT), op landbouwgebied tussen de Verenigde Staten en de Europese Economische Gemeenschap (EEG)., 1979; 2432; 33; stuk
          - Coördinatievergaderingen van de "EEG"-landbouwattaché's te Washington., 1979-1981; 2428; 26
          - De handelspolitieke verhouding op landbouwgebied tussen de Verenigde Staten en de Europese Economische Gemeenschap (EEG)., 1981-1984; 2433; 34
          - De organisatie van de Wereldbank en de procedures met betrekking tot de levering van goederen en diensten aan Wereldbankprojecten., 1983; 2434; 35; stuk
        - Landbouwattaché te Wenen., 28
          - Zittingen van de(Economische Commissie voor Europa) ECE-Landbouwcomité., 1969-1971; 2449; 5
    - Het opstellen van rapporten inzake de verrichte werkzaamheden. 1945-, 103
      - Landbouwattachés in het buitenland
        - Landbouwattaché te Bern, 06
          - Periodieke rapportages vande werkzaamheden en ontwikkelingen binnen het ambtsgebied., 1946-1951; 2057-2058
            - 1946-1947, 2057
            - 1948-1951, 2058
        - Landbouwattaché te Beiroet, 07
          - De werkzaamheden en ontwikkelingen binnen het ambtsgebied over het jaar 1954., 1955; 2061
        - Landbouwattaché te Bonn, 08
          - Periodieke verslagen over de werkzaamheden en ontwikkelingen binnen het ambtsgbied., 1949-1976; 2078-2086
            - 1949-1950, 2078; 4; pak
            - 1951-1953, 2079; 4; pak
            - 1954-1956, 2080; 4; pak
            - 1957-1962, 2081; 4
            - 1971-1972, 2082; 6; pak
            - 1973, 2083; 7; pak
            - 1974, 2084; 8; pak
            - 1975, 2085; 9; pak
            - 1976, 2086; 10; pak
        - Landbouwattaché te Brussel, 10
          - Overzicht van de werkzaamheden die verricht zijn door de Landbouwpost., 1947-1966; 2118; 18
          - De situatie rond de werkzaamheden van het Bureau Landbouwattaché en de toekomstverwachtingen., 1977; 651; doos 1
        - Landbouwattaché te Caracas, 14
          - Overzicht en een samenvatting van de belangrijkste werkzaamheden van dr. ir. Th. P.M. de Wit, landbouwattaché over de periode 1970-1984., 645; 71
          - Rapportage van activiteiten en gebeurtenissen op de landbouwpost te Caracas in 1984 sinds het vertrek van de Landbouwraad Dr. Ir. Th. P.M. de Wit., 560; 49; stuk
        - Landbouwattaché te Damascus, 15
          - Rapportage van de werkzaamheden van het landbouwattaché over het eerste kwartaal., 1981; 2204; 2; stuk
        - Landbouwattaché te Madrid, 15
          - Overzicht van de werkzaamheden die verricht zijn door de Landbouwpost te Madrid over de periode 1984-1987., 43; doos 24
        - Landbouwattaché te Naïrobi, 21
          - De werkzaamheden en gebeurtenissen binnen het landbouwattaché., 1977; 2287; 10; stuk
        - Landbouwattaché te Rio de janeiro, 26
          - Jaarverslag vande gebeurtenissen en ontwikkelingen binnen het ambtsgebied., 1948; 2340; 4; stuk
        - Landbouwattaché te Rome, 28
          - Weekverslagen van de werkzaamheden van de adjunct-landbouwattaché., 1946-1947; 2380; 1
          - De werkzaamheden van de landbouwattaché., 1946-1954; 2385; 5
          - Jaarverslagen over de dienstjaren 1948-1954 en 1956., 1948-1957; 2381; 2
        - Landbouwattaché te Stockholm, 30
          - Periodieke rapportages van de werkzaamheden., 1947-1951; 2419; 1
    - Het voorbereiden, medevaststellen en evalueren van het beleid inzake de agrarische handelspolitiek. 1945-, 1
      Product: O.a. Nota's betreffende de agrarische handelspolitiek (1972 en 1973), rapport Planmatige aanpak veterinaire en zoötechnische exportbelemmeringen (PAVE, 1996), nota Consumentenzorgen en Handel in Agrarische Producten (1998), Aanpak exportbelemmeringen plantaardige producten (AEPP).
      Opm.: - Betreft ook departementale standpunten, zoals laatstgenoemde nota.
      - In het kader van deze handeling wordt overleg gevoerd met het georganiseerde bedrijfsleven.
      - Voor bijdragen aan de rijksbegroting met betrekking tot de agrarische handelspolitiek (zoals de memorie van toelichting) is de selectielijst Beheer rijksbegroting Landbouw, Natuurbeheer en Visserij van toepassing.
      Dienstonderdeel: IZ, I en H, Kab.
      - Notitie als aanzet voor het vastleggen van een Nederlands meerjaren-landbouwbeleid ten aanzien van de Sovjet-Unie., 1988; 850; XIV
    - Het opstellen van concept-taakomschrijvingen van landbouwraden en -attachés. 1945-, 89
      Bron: Taakomschrijvingen van de landbouwattachés.